臺灣桃園地方法院刑事判決　　　　　　　　　　　　九十三年度訴字第一０五四號
　　公　訴　人　臺灣桃園地方法院檢察署檢察官
　　被　　　告　甲○○　男　二.
右列被告因違反毒品危害防制條例案件，經檢察官提起公訴（九十三年度毒偵字第一
三六二號及第一八七八號），本院裁定改依簡式審判程序，茲判決如左：
    主  文
甲○○連續施用第一級毒品，累犯，處有期徒刑玖月。扣案之第一級毒品海洛因拾包
（驗餘合計淨重壹點玖壹公克），均沒收銷燬；又連續施用第二級毒品，累犯，處有
期徒刑陸月。應執行有期徒刑壹年貳月。扣案之第一級毒品海洛因拾包（驗餘合計淨
重壹點玖壹公克），均沒收銷燬。
    事  實
一、甲○○前因賭博案件，經本院以八十六年度易字第五一一二號刑事判決判處有期
    徒刑四月確定，甫於民國九十年十一月十六日執行完畢。又前因施用第二級毒品
    安非他命案件，經本院裁定送觀察、勒戒後，認有繼續施用毒品之傾向，再經本
    院裁定送強制戒治，並由臺灣桃園地方法院檢察署檢察官提起公訴，經本院中壢
    簡易庭以八十九年度壢簡字第一五一五號刑事簡易判決判處有期徒刑四月確定，
    甫於九十年十月十七日執行完畢。再因施用第一、二級毒品海洛因及安非他命案
    件，經本院於九十二年十一月十九日，以九十二年度訴字第一三四號刑事判決
    判處有期徒刑八月、六月，應執行有期徒刑一年一月確定。猶不知悛悔，明知海
    洛因、安非他命均係業經公告列為毒品危害防制條例第二條第二項第一款及第二
    款之第一、二級毒品，不得非法持有、施用，詎仍未戒除施用毒品習性，復基於
    非法施用第一、二級毒品海洛因及安非他命之概括犯意，自九十二年十二月二十
    四日凌晨四時三十分許為警採尿回溯九十六小時內某時起至九十三年七月二日止
    ，在不詳地點，連續施用第一、二級毒品海洛因及安非他命多次。嗣分別於：(一)
    九十二年十二月二十四日凌晨零時許，在桃園縣中壢市○○路三六六號前，為警
    當場查獲，並扣得其所有之第一級毒品海洛因十包（驗餘合計淨重一點九一公克
    ），嗣經警將其尿液檢體送驗後，始查悉上情；(二)九十三年二月十七日下午八時
    十分許，因甲○○為列管毒品人口，經桃園縣警察局平鎮分局通知到場採集其尿
    液檢體送驗後，始查悉上情。
二、案經桃園縣警察局中壢分局及平鎮分局報告臺灣桃園地方法院檢察署檢察官偵查
    起訴。
    理  由
一、右揭犯罪事實，業據被告甲○○於本院審理中供承不諱（參見本院卷第五五—五
    六、六十頁），且被告於右揭查獲時地(一)及(二)分別為警查獲後，經警對其採集尿
    液先後送請桃園縣衛生局以ＥＭＩＴ與ＴＯＸＩ—ＬＡＢ方法檢驗及臺灣檢驗科
    技股份有限公司（下稱臺灣科技公司）以ＥＩＡ酵素免疫分析法與氣相層析質譜
    儀分析法（ＧＣ﹨ＭＳ方法）檢驗及昭信科技顧問股份有限公司（下稱昭科技信
    公司）以酵素免疫分析法與氣相層析質譜儀分析法（ＧＣ﹨ＭＳ方法）檢驗結果
    ，確分別呈安非他命陽性反應、安非他命類及鴉片類陽性反應、安非他命及嗎啡
    陽性反應，有桃園縣衛生局不法藥物尿液檢定書、臺灣科技公司濫用藥物尿液檢
    驗報告、昭信科技公司濫用藥物陽性檢體檢驗報告各一紙附卷可參（參見九十三
    年度毒偵字第一三六二號偵卷第三九、六一頁、九十三年度毒偵字第一八七八號
    偵卷第三頁）。又扣案被告所有之疑似第一級毒品海洛因之白色粉末十包（驗餘
    合計淨重一點九一公克），經送請法務部調查局以化學呈色法與氣相層析質譜儀
    分析法（ＧＣ﹨ＭＳ方法）檢驗結果，確含有第一級毒品海洛因成分無誤，有法
    務部調查局鑑定通知書一紙在卷足憑（參見九十三年度毒偵字第一三六二號偵卷
    第四十頁）。綜上而論，足見被告之自白核與事實相符，應可採為論罪科刑之依
    據。又被告前因施用第二級毒品安非他命案件，經本院裁定送觀察、勒戒後，認
    有繼續施用毒品之傾向，再經本院裁定送強制戒治，並由臺灣桃園地方法院檢察
    署檢察官提起公訴，經本院中壢簡易庭以八十九年度壢簡字第一五一五號刑事簡
    易判決判處有期徒刑四月確定。又因施用第一、二級毒品海洛因及安非他命案件
    ，經本院以九十二年度訴字第一三四號刑事判決判處有期徒刑八月、六月，應
    執行有期徒刑一年一月確定。復因本件施用第一、二級毒品犯行，經臺灣桃園地
    方法院檢察署檢察官提起公訴，此有本院九十二年度訴字第一三四號刑事判決
    書、臺灣高等法院被告全國前案紀錄表及臺灣桃園地方法院檢察署刑案資料查註
    紀錄表各一份附卷可參。綜上所述，依九十二年七月九日經立法院修正三讀通過
    及總統公布，定於九十三年一月九日施行之毒品危害防制條例（下稱修正後毒品
    危害防制條例）第二十條第三項規定，足徵被告係於五年內再犯修正後毒品危害
    防制條例第十條之罪。從而，本件事證已臻明確，被告犯行洵堪認定，應予依法
    論科。
二、核被告所為，係犯毒品危害防制條例第十條第一項之施用第一級毒品海洛因罪、
    同條第二項之施用第二級毒品安非他命罪。被告持有第一、二級毒品海洛因及安
    非他命後，進而施用，其持有之低度行為應被其施用之高度行為所吸收，均不另
    論罪。被告先後多次施用第一、二級毒品海洛因及安非他命之犯行，均時間緊接
    ，方法相同，各觸犯構成要件相同之罪，顯各係基於概括犯意反覆為之，為連續
    犯，各依刑法第五十六條之規定，論以一罪，並各加重其刑。被告所犯施用第一
    、二級毒品海洛因及安非他命二罪間，犯意各別，罪名互殊，應予分論併罰。公
    訴人起訴事實僅敘及被告於九十二年十二月二十四日凌晨四時三十分許為警採尿
    回溯九十六小時內某時及九十三年二月十七日下午八時十分許，有連續施用第一
    、二級毒品海洛因及安非他命之犯行，而未敘及被告自九十二年十二月二十四日
    凌晨四時三十分許為警採尿回溯九十六小時內某時起至九十三年七月二日止（上
    開起訴事實所載時點除外），有連續施用第一、二級毒品海洛因及安非他命之犯
    行，惟該部分犯罪事實已據被告於本院審理中供承在卷可按（參見本院卷第五五
    —五六、六十頁），且與前開起訴並論罪科刑部分有連續犯之裁判上一罪關係，
    應為起訴效力所及，本院自應併予審理，併此敘明。又被告前因賭博案件，經本
    院以八十六年度易字第五一一二號刑事判決判處有期徒刑四月確定，甫於九十年
    十一月十六日執行完畢，此有臺灣高等法院被告全國前案紀錄表及臺灣桃園地方
    法院檢察署刑案資料查註紀錄表各一份附卷可參，其前受有期徒刑之執行完畢，
    於五年以內再犯本件最重本刑為有期徒刑以上之罪，均為累犯，應分別依刑法第
    四十七條之規定加重其刑。被告有二種以上刑之加重事由，依刑法第七十條之規
    定，遞加之。爰審酌被告屢犯不改，於本件復另行施用第一、二級毒品多次，顯
    見其意志不堅，缺乏勒戒動機，其施用毒品足以導致精神障礙、性格異常，甚至
    造成生命危險，戕害一己之身體健康，惟其犯後尚能坦承犯行、態度尚稱良好等
    一切情狀，各量處如主文所示之刑，並定其應執行之刑，以資懲儆。又扣案之第
    一級毒品海洛因十包（驗餘合計淨重一點九一公克），均係被告所有，業據其於
    本院審理中供承在卷可按（參見本院卷第六十—六一頁），均應依修正後毒品危
    害防制條例第十八條第一項前段規定，不問屬於犯人與否，宣告沒收併銷燬之。
    至檢驗所耗損之第一級毒品，既已滅失，爰不另為沒收銷燬之諭知，併此敘明。
三、又本件被告所犯係死刑、無期徒刑、最輕本刑為三年以上有期徒刑以外之罪，其
    於準備程序中就被訴事實為有罪之陳述，經法官告知簡式審判程序之旨，並聽取
    公訴人、被告之意見後，本院認為適宜由受命法官獨任進行簡式審判程序，附予
    敘明。
據上論斷，應依刑事訴訟法第二百七十三條之一第一項、第二百九十九條第一項前段
，毒品危害防制條例第十條第一項、第二項、第十八條第一項前段，刑法第十一條、
第五十六條、第四十七條、第五十一條第五款，判決如主文。
本案經檢察官簡志祥到庭執行職務。
中　　　華　　　民　　　國　　九十三　　年　　　八　　　月　　 十二 　　日
                                      臺灣桃園地方法院刑事第十二庭
                                          法  官    林  家  賢
右正本證明與原本無異。
如不服本判決，應於判決送達後十日內，向本院提出上訴狀。
                                          書記官    戴  育  萍
中　　　華　　　民　　　國　　九十三　　年　　　八　　　月　　 十三 　　日
附錄本判決論罪科刑法條：
毒品危害防制條例第十條：
施用第一級毒品者，處六月以上五年以下有期徒刑。
施用第二級毒品者，處三年以下有期徒刑。
